最高法院刑事判決　　　　　　　　　　　　　　　　八十六年度台非字第三八一號
　　上訴人　最高法院檢察署檢察總長
　　被　告　甲○○
右上訴人因被告侵占案件，對於台灣高等法院高雄分院中華民國八十四年十月二十六
日第二審確定判決（八十四年度上易字第一七一八號，起訴案號：台灣高雄地方法院
檢察署八十四年度偵字第二二八七六號），認為部分違法，提起非常上訴，本院判決
如左：
    主  文
原判決關於宣告甲○○緩刑違背法令部分撤銷。
    理  由
非常上訴理由稱：「按宣告緩刑，依刑法第七十四條規定，以被告受二年以下有期徒
刑、拘役或罰金之宣告，且其未曾受有期徒刑以上刑之宣告確定；或前受有期徒刑以
上刑之宣告，已執行完畢或赦免後，五年以內未曾再受有期徒刑以上刑之宣告，而認
為以暫不執行為適當者為要件。如曾受有期徒刑以上刑之宣告，尚未執行或赦免者，
即不得予以宣告緩刑。經查被告陳進榮（按應為甲○○）因犯詐欺罪，經第一審台灣
屏東地方法院於民國八十四年七月廿日以八十四年度易字第一二○三號判決處有期徒
刑陸月，被告提起上訴。台灣高等法院高雄分院於同年十月二十四日以八十四年度上
易字第一六三八號判決駁回上訴確定，有上開案卷可稽。本件被告因犯侵占罪，第一
審法院於八十四年七月二十七日以八十四年度易字第二三三五號判決處有期徒刑六月
，被告提起上訴，原審法院於八十四年十月二十六日判決時，前案已先於八十四年十
月廿四日判處罪刑方確定在案，尚未執行或赦免，依首揭說明，自不合於緩刑之條件
，依法不得予以宣告緩刑，乃原審法院不察，竟判處被告有期徒刑六月，並予宣告緩
刑參年，顯有判決適用法則不當之違法。案經確定，爰依刑事訴訟法第四百四十一條
、第四百四十三條提起非常上訴，以資糾正。」等語。
本院按得宣告緩刑者，以未曾受有期徒刑以上刑之宣告，或前受有期徒刑以上刑之宣
告，執行完畢或赦免後，五年以內未曾受有期徒刑以上刑之宣告為要件，此觀刑法第
七十四條之規定甚明。故凡在判決前已經受有期徒刑以上刑之宣告確定者，即不合於
緩刑條件，不得復宣告緩刑。本件被告甲○○因犯詐欺罪，經台灣屏東地方法院於民
國八十四年七月二十日以八十四年度易字第一二○三號案判處有期徒刑六月，被告提
起上訴，經台灣高等法院高雄分院於同年十月二十四日以八十四年度上易字一六三八
號判決駁回上訴確定，此有上開案卷可稽。則被告另犯本件侵占罪，於原審法院八十
四年十月二十六日判決時，依上開說明，即不得宣告緩刑，乃原判決於判處被告有期
徒刑六月後，竟併諭知緩刑三年，此部分顯有適用法則不當之違背法令。案經確定，
非常上訴意旨，執以指摘，洵有理由，惟原判決此部分尚非不利於被告，應由本院將
其宣告緩刑違背法令部分撤銷，以資糾正。
據上論結，應依刑事訴訟法第四百四十七條第一項第一款前段，判決如主文。
中      華      民      國    八十六    年     十二     月     十八     日
                              最高法院刑事第一庭
                                  審判長法官  黃  雅  卿
                                        法官  楊  文  翰
                                        法官  陳  正  庸
                                        法官  陳  世  雄
                                        法官  楊  商  江
      右正本證明與原本無異
                                              書  記  官
中      華      民      國    八十六    年     十二     月    二十三    日
